臺灣臺南地方法院民事裁定
111年度護字第221號
聲  請  人  臺南市政府社會局

法定代理人  陳榮枝  



少      年
即受安置人  邱A       年籍姓名詳附件 
法定代理人  史B       年籍姓名詳附件          
上列聲請人聲請繼續安置事件，本院裁定如下：
    主    文
少年邱A准予自民國111 年9 月26日起繼續安置至民國111年12月
26日止。
程序費用由聲請人負擔。
    理    由
一、聲請意旨略以：少年即受安置人邱A，父母皆已歿，史B為其
    法定代理人，然因邱A情緒控管議題，曾多次對史B施暴，目
    前史B已取得保護令，並向本院提出辭任監護人審理中。又
    邱A住處已遭賣出，史B亦將至北部由家人照顧，邱A將面臨
    無人照顧及無法返家狀況，而由聲請人於民國111年9月23日
    下午4時將邱A緊急安置在案。惟本件邱A家庭現況未改變，
    邱A因個人身心能力問題難具自理能力，故為確保其人身安
    全，並提供適當保護及照顧，認有繼續安置安置之必要，爰
    依兒童及少年福利與權益保障法第57條第2 項規定，聲請本
    院裁定准予自111年9 月26日起繼續安置至同年12月25日止
    等語。
二、按兒童及少年有下列各款情形之一，非立即給予保護、安置
    或為其他處置，其生命、身體或自由有立即之危險或有危險
    之虞者，直轄市、縣（市）主管機關應予緊急保護、安置或
    為其他必要之處置：㈠兒童及少年未受適當之養育或照顧。㈡
    兒童及少年有立即接受診治之必要，而未就醫。㈢兒童及少
    年遭遺棄、身心虐待、買賣、質押，被強迫或引誘從事不正
    當之行為或工作。㈣兒童及少年遭受其他迫害，非立即安置
    難以有效保護。直轄市、縣（市）主管機關依前條規定緊急
    安置時，應即通報當地地方法院及警察機關，並通知兒童及
    少年之父母、監護人。緊急安置不得超過72小時，非72小時
    以上之安置不足以保護兒童及少年者，得聲請法院裁定繼續
    安置。繼續安置以3 個月為限；必要時，得聲請法院裁定延
    長之，每次得聲請延長3 個月。兒童及少年福利與權益保障
    法第56條第1 項、第57條第1 項前段、第2 項分別定有明文
    。
三、經查，聲請人上開主張，業據其提出臺南市政府家庭暴力暨
    性侵害防治中心個案訪視處理報告表、表達意願書、本院11
    1年度家護字第1011號民事通常保護令等為證，堪信為真實
    。本院審酌上開資料，並衡酌現階段少年之最佳利益等情，
    認少年確有未受適當養育、照顧之情事，如不予繼續安置，
    顯不足以保護少年，是本件聲請人聲請繼續安置少年，核與
    首揭法律規定相符，應予准許如主文所示。
四、依家事事件法第97條，非訟事件法第21條第1 項前段、第24
    條第1項，裁定如主文。
中　　華　　民　　國　　111 　年　　9 　　月　　27　　日
                  家事法庭  法  官  陳文欽
以上正本係照原本做成。
如對本裁定抗告須於裁定送達後10日內向本院提出抗告狀，並繳
納裁判費新台幣1,000元。
中　　華　　民　　國　　111 　年　　9 　　月　　27　　日
                            書記官  易佩雯